臺灣高雄地方法院刑事判決　　　　　　100年度簡上字第180號
上　訴　人
即　被　告　蘇相榮
上列上訴人即被告因竊盜案件，不服本院高雄簡易庭100 年2 月
23日100 年度簡字第434 號第一審刑事簡易判決（起訴案號：99
年度偵字第34291 號），提起上訴，本院管轄之第二審合議庭判
決如下：
    主  文
上訴駁回。
    事  實
一、蘇相榮於民國99年10月30日上午10時許，在高雄市三民區○
    ○○路跳蚤巿場內，見許福強在該處擺攤販賣太陽眼鏡等物
    品，竟意圖為自己不法之所有，佯裝在攤位前挑選眼鏡，趁
    許福強與其他客人應對而疏於注意之際，徒手竊取雷朋牌太
    陽眼鏡1副（售價新臺幣800元），得手後將該副眼鏡戴在臉
    上逃離現場。嗣因許福強發覺遭竊，在上開跳蚤巿場內找尋
    而攔獲蘇相榮，並報警處理，始查悉上情。
二、案經許福強訴由高雄市政府警察局三民第一分局移請臺灣高
    雄地方法院檢察署檢察官偵查起訴。
    理  由
一、按被告以外之人於審判外之陳述，雖不符刑事訴訟法第159
    條之1 至第159 條之4 之規定，而經當事人於審判程序同意
    作為證據，法院審酌該言詞陳述或書面陳述作成時之情況，
    認為適當者，亦得為證據；當事人、代理人或辯護人於法院
    調查證據時，知有第159 條第1 項不得為證據之情形，而未
    於言詞辯論終結前聲明異議者，視為有前項之同意，刑事訴
    訟法第159 條之5 定有明文。查本案判決所引用具傳聞性質
    之各項證據資料，業經本院於審判期日依法踐行調查證據程
    序，檢察官、被告蘇相榮就上開證據之證據能力均未爭執，
    且於言詞辯論終結前亦未聲明異議，復查無依法應排除證據
    能力之情形，依上開規定，均應有證據能力。
二、訊據被告，固肯認於上揭時、地前往告訴人攤位，並將告訴
    人所有之太陽眼鏡戴在頭上，且前往其他攤位後為告訴人所
    發覺一情，惟矢口否認有何竊盜之犯行，辯稱：我因為2、3
    年前鼻咽癌，腦部開刀，記憶比較差，當時試戴太陽眼鏡後
    ，只是忘記拿下來，沒有竊盜之犯意云云。經查：被告為告
    訴人發覺時，頭上戴有告訴人所有之太陽眼鏡，且已離開告
    訴人攤位一節，有告訴人於偵查及本院審理中之證述，並有
    高雄市政府警察局三民一分局三民派出所扣押筆錄、扣押物
    品目錄表、贓物認領保管單、扣押物照片在卷可稽（見警卷
    第11至14、16、20頁），復為被告肯認不諱，上情洵堪認定
    ，是本案應審究者，厥為被告有無竊盜之犯意？惟查：
  (一)證人即告訴人許福強於本院審理中證稱：被告在那裡說要看
    眼鏡，我有其他客人，被告在那裡坐，我在跟別人講話時發
    現我的眼鏡不見了，我委託別人幫我顧攤子，我走了200 公
    尺發現被告在另一攤位，臉上掛著我的太陽眼鏡，被告戴著
    我的太陽眼鏡已經半小時了等詞明確（本院簡上卷第27頁）
    ，查被告自承與告訴人互不相識（見本院簡上卷第27頁），
    則告訴人應無必要刻意設詞誣陷被告，並自陷己受偽證罪追
    訴處罰之風險。復佐以被告試戴之太陽眼鏡為深色鏡片，於
    上午10時試戴，其眼睛之感受應與未戴太陽眼鏡相差甚遠，
    被告渾然不知其戴有太陽眼鏡一情，已難遽信。矧被告於原
    審自承：我坦承起訴書所載犯行，我知道錯了，希望法院從
    輕量刑，我確實沒有付錢，戴眼鏡就走了等詞明確（本院審
    易卷第12頁背面），核與告訴人上揭證述吻合，堪認告訴人
    上開證述可信，益證被告確有竊盜之犯意至明。
  (二)被告雖以前詞置辯，惟被告於本院審理中供陳：我到告訴人
    攤位看到一支眼鏡拿起來戴，我到旁邊攤位去看，跟老闆娘
    講話，又去另一攤跟朋友講話，告訴人找1 個不認識的人打
    我好幾下，後來許福強跟我要8,000 元，我說我去跟朋友借
    ，告訴人說不要，堅持要叫警察來等詞綦詳（本院簡上卷第
    25頁），被告於本案事發半年之後仍對於當日發生之過程：
    前往告訴人攤位試戴太陽眼鏡、復前往其他2 攤位與朋友聊
    天、遭不明人士毆打、告訴人要求8,000 元之賠償及告訴人
    堅持報警等情節闡述甚詳，是被告是否確有記憶性不佳之情
    形，已屬可疑。再被告復於本院審理時供述：我腦部開刀後
    ，常常流眼淚，看不清楚，有時身體不舒服、蜂窩性組織炎
    等情，被告對於其開刀後之後遺症並未敘述有何記憶性不佳
    之情形，且被告提出之國立成功大學醫學院附設醫院診斷證
    明書內亦未記載被告術後有何記憶欠佳之情事，徵諸被告於
    原審坦承犯行，堪認被告前開所辯，純屬事後推諉卸責之詞
    ，要難採憑。綜上，本案事證明確，被告之犯行堪以認定。
三、核被告所為，係犯刑法第320 條第1 項竊盜罪。原審認被告
    上開竊盜犯行事證明確，因而適用刑法第320 條第1 項、第
    41條第1 項、刑法施行法第1 條之1 等規定，並審酌被告時
    值青壯之年，不思以正當方法獲取財物，竟貪圖小利，竊取
    他人物品，其行為實不足取；惟念被告無前科，有本院之被
    告院內裁判案件紀錄表、臺灣高等法院被告前案紀錄表在卷
    可按，其犯後於本院審理中坦承犯行，態度尚可，所竊得之
    物品價值非鉅，且已發還被害人領回，有贓物認領保管單附
    卷可稽，損害業已減輕，並綜合考量被告係不識字、無業、
    家境貧寒（見警卷教育程度欄、職業欄及家庭經濟狀況欄之
    記載），智識非佳，且罹患鼻惡性腫瘤、左側氣胸等重症，
    有其提出之國立成功大學醫學院附設醫院診斷證明書在卷可
    憑，及其上開犯罪情節等一切情狀，量處拘役20日，並諭知
    易科罰金之折算標準，其認事用法俱無不合，量刑亦認妥適
    ，被告否認犯罪提起上訴，指摘原判決不當，並無可採，被
    告上訴為無理由，均應予駁回。
據上論斷，應依刑事訴訟法第455  條之1 第1 項、第3  項、第
364 條、第368 條，判決如主文。
本案經檢察官黃世勳到庭執行職務。
中    華    民    國   100    年    5     月    26    日
                  刑事第十一庭  審判長法  官  李代昌
                                      法  官  鄭  瑋
                                      法  官  林正忠
以上正本證明與原本無異。
不得上訴。
中    華    民    國  100     年    5     月    26    日
                                      書記官  劉甄庭
附錄本件論罪科刑適用之法條：
中華民國刑法第320條第1項
意圖為自己或第三人不法之所有，而竊取他人之動產者，為竊盜
罪，處5 年以下有期徒刑、拘役或5 百元以下罰金。